臺灣彰化地方法院刑事判決　　　　　　　　　　　　九十一年度交訴字第一三五號
　　公　訴　人　臺灣彰化地方法院檢察署檢察官
　　被　　　告　乙○○
右列被告因過失致死案件，經檢察官提起公訴（九十一年度偵字第六一六二號），本
院判決如左：
    主      文
乙○○從事業務之人，因業務上之過失致人於死，處有期徒刑陸月，如易科罰金，以
佰元折算壹日。緩刑年。
    事      實
一、乙○○係受僱於百福運輸有限公司擔任大貨車駕駛，其平日即以駕駛大貨車載運
    物品為其業務，為從事業務之人，其於民國九十一年五月二十三日上午六時許，
    駕駛車牌號碼二六五─ＧＪ號營業大貨車，沿國道一號中山高速公路南下行駛，
    行經南向一九三公里三百公尺附近（彰化市境內），其原應注意汽車行駛高速公
    路，不得跨行車道，且在行駛途中，不得驟然或任意變換車道，如欲超越前車或
    變換車道時，應先顯示方向燈告知前後車輛，並保持安全距離及間隔，方得超越
    或變換車道，而依當時情形又無不能注意之情事，竟疏於注意，未留意前後左方
    車輛之動態，貿然跨入左鄰內側車道行駛，適同向左鄰內側車道由宋泰和駕駛之
    車牌號碼Ａ六─六六八六號自用小客車，見狀煞避不及而遭擦撞，繼而衝撞中央
    分隔帶護欄掉落北向車道翻覆，宋泰和因此受有頭部骨折、腦挫傷等傷害當場死
    亡。
二、案經內政部警政署國道公路警察局第三警察隊報請臺灣彰化地方法院檢察署檢察
    官相驗後，由檢察官自動檢舉偵查起訴。
    理      由
一、訊據被告乙○○矢口否認右揭犯行，辯稱：當時我行駛中線車道，至國道南向一
    九三公里時，我聽到撞擊聲二聲，然後我看到我前方有部白色車牌號碼Ａ六─六
    六八六號自小客車撞到護欄（內側），然後翻越中央分隔島，在車道側翻二至三
    圈，該部自小客車最後停在中線車道，我認為係宋泰和開車來撞我云云。惟查，
    右揭事實業據被害人宋泰和之妻甲○○指述明確，而被害人宋泰和確係因本件車
    禍受傷死亡，亦經台灣彰化地方法院檢察署檢察官督同檢驗員相驗屍體屬實，製
    有勘驗筆錄、相驗屍體證明書、驗斷書在卷可按，復有道路交通事故調查報告表
    及現場照片附卷可資佐證，又依現場照片觀之，被告之車牌號碼二六五─ＧＪ營
    業大貨車左側欄板底緣有擦撞痕，並附著被害人宋泰和之Ａ六─六六八六號自用
    小客車之油箱蓋，左前側端保險桿彎角移位向前彎折，被害人宋泰和之Ａ六─六
    六八六號自用小客車右側有水平擦撞痕跡，且依道路交通事故調查報告表觀之，
    國道高速公路南下內側車道除有被害人之剎車痕外，另尚有一長達五十六公尺之
    後軸雙輪之剎車痕，而被告亦坦其所駕駛之車牌號碼二六五─ＧＪ營業大貨車確
    屬後軸雙輪之大貨車，足認被告確有未留意前後左方車輛之動態，貿然跨入左鄰
    內側車道行駛，適同向左鄰內側車道由被害人宋泰和駕駛之車牌號碼Ａ六─六六
    八六號自用小客車見狀煞避不及而遭擦撞，繼而衝撞中央分隔帶護欄掉落北向車
    道翻覆，被告所辯顯係事後卸責之詞，不足採信。按汽車行駛高速公路，不得跨
    行車道；在行駛途中，不得驟然或任意變換車道，如欲超越前車或變換車道時，
    應先顯示方向燈告知前後車輛，並保持安全距離及間隔，方得超越或變換車道，
    高速公路交通管制規則第九條第一項第一款、第十一條各定有明文。本件被告係
    駕駛營業大貨車從事載運物品業務之人，其應注意上開交通安全規則之規定，且
    依當時情形，又無不能注意之情事，竟疏於注意，因而肇事致被害人宋泰和傷重
    死亡，為肇事原因，被害人宋泰和駕駛自用小客車於原車道直行，無肇事因素，
    本件經送鑑定之結果亦同此認定，此有台灣省彰化縣區車輛行車事故鑑定委員會
    九十一年六月十七日彰鑑字第九一０三四二號鑑定意見書及台灣省車輛行車事故
    覆議鑑定委員會九十一年八月十九日府覆議字第九一一五一七號函在卷可稽，是
    以本件被告顯有過失。且被告之過失行為與被害人宋泰和死亡間顯有相當因果關
    係。綜上所述，本件事證已臻明確，被告犯行堪予認定。
二、按被告係百福運輸有限公司營業大貨車司機，為從事駕駛業務之人，核其所為，
    係犯有刑法第二百七十六條第二項之業務過失致人於死罪。爰審酌被告過失之情
    節、所生損害、事後已與被害人家屬達成和解（此有彰化縣和美鎮調解委員會調
    解書在卷可稽）及犯罪後之態度等一切情狀，量處如主文所示之刑，並諭知易科
    罰金之折算標準，以示懲儆。又被告前未曾受有期徒刑以上刑之宣告，此有臺灣
    彰化地方法院檢察署刑案資料查註紀錄表在卷可稽，經此教訓，當知警惕，應無
    再犯之虞，本件所宣告之刑，本院認以暫不執行為適當，爰併為緩刑之宣告，以
    啟自新。
據上論斷，應依刑事訴訟法第二百九十九條第一項前段，刑法第二百七十六條第二項
、第四十一條第一項前段、第七十四條第一款，罰金罰鍰提高標準條例第一條前段、
第二條，判決如主文。
中      華      民      國    九十一    年     十一     月     十二     日
                                  臺灣彰化地方法院交通法庭
                                      法      官  石  馨  文
右正本證明與原本無異。
如不服本判決應於判決送達後十日內向本院提出上訴狀( 須附繕本 )。
告訴人或被害人對於判決如有不服具備理由請求檢察官上訴者，其上訴期間之計算係
以檢察官收受判決正本之日期為準。
                                      法院書記官  呂  雅  惠
中      華      民      國    九十一    年     十一     月     十二     日
附錄本案論罪科刑法條全文
刑法第二百七十六條
因過失致人於死者，處二年以下有期徒刑、拘役或二千元以下罰金。
從事業務之人，因業務上之過失犯前項之罪者，處五年以下有期徒刑或拘役，得併科
三千元以下罰金。
